臺灣臺中地方法院刑事判決　　　　　　　96年度交易字第93號
公　訴　人　臺灣臺中地方法院檢察署檢察官
被　　　告　乙○○
選任辯護人　陳世煌律師
　　　　　　黃俊昇律師
上列被告因公共危險案件，經檢察官提起公訴（95年度偵字第
26564號），本院判決如下：
    主    文
乙○○服用酒類，不能安全駕駛動力交通工具而駕駛，處拘役伍
拾日，如易科罰金，以新臺幣壹仟元折算壹日。
    犯罪事實
一、乙○○於民國九十五年十月二十六日晚間參加靜宜大學舉辦
    之萬聖節舞會結束後，偕同甲○○在內等同校同學及學弟妹
    共八人，分乘四輛機車一起前往位於臺中市○○區○○路之
    「犁棧ＰＵＢ」內飲酒，乙○○並騎乘友人丙○○所有車牌
    號碼０００─０００號重型機車搭載甲○○前往，一行人於
    九十五年十月二十七日凌晨零時許在該「犁棧ＰＵＢ」內飲
    用酒類，乙○○並飲用伏特加酒加萊姆汁、啤酒、藍色調酒
    等酒類，至凌晨三時許止。並業已明知飲用酒類後已達不能
    安全駕駛動力交通工具之程度，依法不得騎乘機車，卻仍於
    同日凌晨五時零八分許，酒後騎乘上開機車後搭載甲○○，
    自該「犁棧ＰＵＢ」離去，並因同行學弟妹要趕赴靜宜大學
    上課，於行經臺中市○○路與公益路口時率同另三輛機車闖
    越紅燈，適為臺中市警察局第四分局大墩派出所巡邏員警丁○○、戊○○駕駛巡邏車行經該處當場發覺，自後追趕，遂
    於當日五時十三分許在臺中市○○路、公益路口當場逮獲乙○○，聞到濃厚的酒味，且察覺乙○○有眼神呆滯、顯露疲
    態之情況，嗣於同日五時三十九分將乙○○帶回警局測得其
    酒精濃度測試值為零點五六ＭＧ／Ｌ（並往前推算被告於甫
    騎乘之際之酒精濃度測試值為零點五九ＭＧ／Ｌ）。
二、案經臺中市警察局第四分局報請臺灣臺中地方法院檢察署檢
    察官偵查起訴。
    理    由
一、按證人除未滿十六歲、因精神障礙，不解具結意義及效果者
    外，應命具結，刑事訴訟法第一百八十六條第一項定有明文
    ；證人丁○○、戊○○於檢察事務官前所為證述內容，未經
    具結，依法無證據能力，並經被告選任辯護人當庭聲明異議
    （參本院卷第二七頁），故證人丁○○、戊○○於檢察事務
    官前所為證述內容，並無證據能力。又除顯有不可信之情況
    外，公務員職務上製作之紀錄文書、證明文書，亦得為證據
    ，刑事訴訟法第一百五十九條之四第一款定有明文；而執勤
    員警於取締酒後駕車之際，依程序均須製作刑法第一百八十
    五條之三之查獲後測試、觀察職務報告，且該文書係公務員
    依職權所為，與其責任、信譽攸關，如有錯誤、虛偽、公務
    員可能因此負擔刑事及行政責任，從而其正確性自較高，且
    該等文書係經常處於可受公開檢查之狀態，其真實性自屬較
    高，自得作為被告或犯罪嫌疑人所犯犯罪事實嚴格證明之紀
    錄，被告選任辯護人雖認證人丁○○所製作之上開測試、觀
    察職務報告無證據能力，然並未舉證證明有何顯不可信之情
    況，依刑事訴訟法第一百五十九條之四第一款之規定，自有
    證據能力。
二、訊據被告乙○○固直承於上開時地騎車經警查獲，經測得酒
    精濃度測試值為零點五六ＭＧ／Ｌ一情不諱，惟矢口否認有
    何公共危險犯行，辯稱：案發當時伊仍可安全駕駛，之所以
    闖越紅燈是因同行中有四個學弟妹要趕回學校上早上的課，
    要整理服裝儀容的關係云云。其選任辯護人辯護意旨除如被
    告辯解上情外，另陳稱：酒精測試機本身若屬正常狀態，亦
    有誤差，故本件警方酒精測定紀錄是否正確，不無可疑（參
    本院卷第八三頁）；被告自查獲後、實施酒測、製作筆錄、
    轉送偵查隊等候請示臺灣臺中地方法院檢察署檢察官免予隨
    案解送後釋回，過程中均甚為清醒，絕無「神智不清、言行
    異常、反應遲鈍、步履不穩」等不能安全駕駛之情形；而卷
    附之刑法第一百八十五條之三之查獲後測試、觀察職務報告
    上載「眼神呆滯、顯出疲態」，乃員警主觀推測，事實上被
    告於警方製作筆錄之際有疲態是因為等待甚久、整夜未眠之
    緣故，但絕非係因酒醉之緣故（參本院卷第一一之一頁至第
    一三頁）；被告於公益路與惠文路口發覺警方巡邏車尾隨，
    遂放慢速度，至公益路與文心路口警方攔查，期間距離三百
    公尺，有現場街道圖可明，而警方上開查獲後測試、觀察職
    務報告並未載明被告有「蛇行、車身搖擺不定、駕駛車輛行
    徑偏離常軌，或於酒精測試時或訊問過程語無倫次、言語含
    糊不清、意識模糊、注意力無法集中」等情，而其勾選「闖
    越紅燈」而疑被告有無法安全駕駛之跡象，顯係出於臆測，
    不得作為證據；而酒精於人體內之代謝速率及影響程度，因
    個人體質差異而有所不同，被告是否因飲酒而影響其安全駕
    駛，自不能專以呼氣酒精濃度值超過零點五五ＭＧ／Ｌ為唯
    一之認定依據，被告既於遭查獲之際神智清楚、言行正常，
    並無不能操控機車情事，顯非不能安全駕駛（參本院卷第三
    五頁至第三九頁）等語。
三、經查：
　(一)被告於上開時地飲酒後經警攔檢，測得其酒精濃度測試值為
　  零點五六ＭＧ／Ｌ等情，業據其自白不諱，並經證人丁○○
    、戊○○於本院九十六年三月二十三日審理時，具結證述在
    卷，復有刑法第一百八十五條之三之查獲後測試、觀察職務
    報告、臺中市警察局駕駛人酒精測定紀錄表、臺中市警察局
    舉發違反道路交通管理事件通知單、臺中市警察局執行交通
    違規移置保管車輛收據各一份在卷可按，被告有飲酒後駕車
    之事實，已堪認定。
  (二)雖被告之選任辯護人辯以該酒精測試機測試結果是否正確，
    顯有可疑一情。然查獲當日警員對被告施以酒精濃度測試之
    序號「０五六０九八Ｄ」酒測器係九十四年四月份經經濟部
    標準檢驗局於九十四年四月初次檢定合格，並依規定於九十
    五年五月間重新檢定合格並貼附檢定合格單（編號：Ｊ０Ｊ
    Ａ0000000），致該器目前仍在檢定合格有效期間內
    等情，有經濟部標準檢驗局九十六年三月一日經標四字第0
    0000000000號函文（有前揭臺中市警察局駕駛人
    酒精測定紀錄表上載酒測器序號可資比對）一份在卷可參。
    被告選任辯護人憑空質疑該酒測器之正確性，顯無可取。
  (三)而案發當時被告與同行友人雖係因為闖越紅燈之違規行為，
    而為警察攔檢，然其遭攔檢前後及詢問之過程，則業據證人
    丁○○於本院九十六年三月二十三日審理時，具結證稱：「
    （當天他們四位闖越紅燈被攔下，為何對他們為酒測？）我
    們在現場有聞到很濃的酒味，也詢問他們四位，也都自承有
    喝酒，我們才對他們酒測。．．．（現場查獲被告時，當時
    被告精神狀態如何？）當天現場我有問被告一些問題，但他
    不太理我，我不知道他是不想回答，還對我意思不太了解。
    ．．．（你有否詢問被告，你問他的問題他懂不懂？）當時
    現場人多很吵雜，我有問，但他好像不太想理我，一直往外
    移動想要到旁邊去，後來在旁邊打電話。．．．（當時你看
　　被告精神狀態如何？）有些問題我問他，他看著我，沒有回
　  答我。．．．（被告做酒測時，他精神狀況如何？）神色慌
    張，說他是學生，希望我們放他一馬。．．．（請鈞院提示
    觀察職務報告書，是否你製作？何時、地作的？）九十五年
    十月二十七日凌晨五時五十分在大墩派出所製作的。．．．
    （依前開觀察職務報告中載，受訊人有眼神呆滯狀況，何意
    ？）我在現場問他身分資料時，他沒有帶證件，當時對我問
    的問題，都不回答我，眼神呆滯，回到派出所時也是坐在椅
    子上發呆，有點疲憊樣子。．．．（職務報告中記載，詢問
    過程顯出疲態，顯已呈酒醉情形，為何意？）我們一般詢問
    正常的人時，正常的情形下會立刻回答我的問題，若聽不懂
    問題也會表示，而被告我問他問題，他眼神呆滯，沒有回答
    我。．．．（你們針對如何觀察被告有否酒醉駕車，有否受
    訓或有何指導原則？）有。．．．（於本案過程中何時發現
    他們有喝酒？）我們攔下他們時，我一下車就聞到有酒味。
    ．．．（你剛才說觀察測試報告中有記載被告眼神呆滯是指
    被告沒有回答，還看著你？）是，以臺語說就是【眼睛沒有
    神】。．．．（該觀察測試報告中有記載被告訊問過程顯出
    疲態，指是酒測時還是詢問時？）我們帶回被告要訊問時，
    我們請被告坐在椅子上，我們感到被告有疲態或疲倦的樣子
    ，該觀察測試表是製式表格，我是勾選的。．．．（你在觀
    察測試報告中有勾選記載被告眼神呆滯及顯出疲態，呈現酒
    醉狀態，你判斷依據為何？）與一般正常人不太一樣，且被
    告有喝酒，我看被告反應，可能是與酒精有相關。．．．（
    你剛才說你有接受酒測觀察訓練，你們訓練時有否區別酒醉
    或是有一點酒意，就外觀部分去判斷？）這沒有明確數據，
    我們是就被告與正常人的反應不同處對照來判別，若是酒測
    超出很高的人，我們不用判斷就知道，但酒測值超出不多，
    我們還會加上觀察他與正常人不同之處。．．．（你說被告
    眼睛看著你不回答，依你推測可能與酒精作用有關，有否可
    能是他在想事情？）不知道，因為我問他很多問題，他都不
    回答。．．．（你在距被告三百多公尺處看到被告闖越紅燈
    ，你當時可否判斷他們有喝酒後的異樣？）我看到他們的機
    車前前後後行駛，機車是兩輪的，本來就不是很穩。．．．
    （你剛才說問被告很多問題，他都不回答，你有否問被告為
    何不回答你？）沒有。．．．（剛才你回答公訴人，你有否
    問被告為何不回答，後來被告在警車上與你們有較多對話，
    被告當時行動外觀有無明顯變化？）沒有。．．．（若被告
    行動外觀沒有明顯變化，你當時判斷其顯已呈酒醉，酒醉如
    何製筆錄？）辯護人前一個問題是在警車上的，至於後一個
    問題是被告被查獲到做筆錄前的綜合判斷。我們是八點十四
    分才對被告製作筆錄，並有詢問被告是否可以作筆錄，經被
    告同意後我們才製作筆錄。．．．（剛開始你們攔下被告問
    何問題？）有確定車主及他們身分資料，被告剛開始講不清
    楚，後來不回答。．．．（被告如何講不清楚？）他回答很
    小聲，也聽不懂他講話意思。．．．（你剛才回答在攔檢現
    場，看到被告一直要向外走，後來又打電話，為何你會特別
    注意到被告？）我們怕被告跑掉，當時只有被告有一直向外
    移動作。．．．（你替被告八點十四分製作筆錄，觀察紀錄
    表是五時五十分，紀錄有載紀錄過程已呈酒醉，顯露疲態，
    是指何時？）我們查獲後的整個詢問過程，並非指到製作警
    訊筆錄時間，該觀察報告確實是五時五十分製作的等語綦詳
    （參本院卷第一四五頁至第一五六頁）。證人戊○○於本院
    同日審理時，亦具結證述：（當天現場，依你看到被告神色
    及精神狀況？）當天被告被警攔下來，又有喝酒，並且一直
    講電話，我認為他異於常人。．．．（被告異於常人如何判
    斷？）被告邊講電話邊離開現場約一、二十公尺，我們有叫
    他，他一時反應不過來，一般我們處理的嫌疑人都會留在現
    場。．．．（被告如何反應不過來？）被告沒有立即過來，
    還是一直打電話。．．．等情甚明（參本院卷第一五七頁至
    第一六０頁）。證人丁○○、戊○○業已明白證稱案發當時
    對被告攔檢時，被告確實對證人等之問話有講不清楚、呆看
    、不予回答、不予回應、眼神遲滯之情無誤。核與證人丁○○所製作之刑法第一百八十五條之三之查獲後測試、觀察職
    務報告勾選記載情形相符。
  (四)雖被告舉證人己○○、庚○○、甲○○等人欲證明被告之精
    神狀況，而證人己○○、庚○○於本院同日審理時雖亦均具
    結證稱：案發後伊等到達大墩派出所時，有看到被告精神狀
    況不錯等情（參本院卷第一六一頁、第一六五頁），然其等
    亦均證稱被告於遭警攔查、實施酒測時均不在現場，證人己○○係九十五年十月二十七日七時許到達，證人庚○○則於
    當日七時二十分許到達大墩派出所，也無法判斷被告於案發
    當時能否安全駕駛等情（參本院卷第一六三頁、第一六六頁
    、第一六七頁），是證人己○○、庚○○上開證述其等在派
    出所見聞被告神態之證述內容，自無法為被告遭查獲時是否
    能安全駕駛之有利認定。另證人甲○○雖於本院同日審理時
    具結證稱：案發當時伊與被告等共八人約十二點到「犁棧Ｐ
    ＵＢ」，凌晨三時離開，期間共飲用啤酒、調酒，全部量約
    三百ＣＣ左右，伊不清楚被告喝多少酒，但因被告要騎車，
    所以沒有喝很多，伊喝得較被告為多，於凌晨三點離開時還
    在「犁棧ＰＵＢ」外面休息一、二個小時，後來伊搭乘被告
    所騎乘之機車離開，當時並未感覺被告有語無倫次或機車不
    穩的情形，後來到警局時也覺得被告精神狀況很好等情（參
    本院卷第一六七頁至第一七一頁）。然依證人甲○○證述內
    容，其既業已證稱案發當時伊喝的酒較被告為多，如何能正
    確判斷被告是否可以安全駕駛，殊難想像；況證人甲○○與
    被告係同班同學，業據其直承在卷（參本院卷第一六七頁）
    ，而案發當時正係被告與同學、學弟妹一同前往ＰＵＢ飲酒
    ，然查獲之際除被告之酒精濃度測試值為零點五六ＭＧ／Ｌ
    外，另二名同行者之酒精濃度測試值未超逾零點二七ＭＧ／
    Ｌ，另一名同行者為零點三九ＭＧ／Ｌ，因未違法故均未以
    公共危險罪嫌移送偵辦，業據證人丁○○證述在卷（參本院
    卷第一四五頁）；證人甲○○基於同學情誼故為上開有利於
    被告之陳述，不無可能，且事實上確實存在其飲酒量較多者
    是否得以正確判別被告能否安全駕駛之疑點，證人甲○○上
    開證述內容明顯有偏頗之虞，為本院所不採，不足為有利於
    被告之認定。
  (五)至被告之選任辯護人雖一再質疑前揭刑法第一百八十五條之
    三之查獲後測試、觀察職務報告上載被告有「眼神呆滯」、
    「測試或訊問過程顯出疲態，顯已呈酒醉狀態」等情應屬證
    人丁○○臆測之詞，如確實有上開情狀，亦屬被告等候已久
    、徹夜未眠之故一情。然證人丁○○於本院審理時業已具結
    證述被告於遭查獲時、實施酒測時、詢問過程時出現對於所
    詢問題皆以不回應，甚至眼神無神（臺語發音）、眼神呆滯
    之情況，證人戊○○經隔離訊問後亦明確證稱被告對於所詢
    問問題確實均不回應，叫他也都沒有回應等情明確，足見上
    開測試、觀察職務報告上載內容並非證人丁○○個人主觀臆
    測之詞，而係本於其個人親身見聞事項予以紀錄，被告選任
    辯護人此部分辯護意旨，尚無可採。再者，證人己○○、庚○○於本院審理時業已證稱其等分別於九十五年十月二十七
    日上午七時許、七時二十分許到達派出所時，被告精神狀況
    良好，並無想睡覺的意思，足見被告選任辯護人辯護意旨陳
    稱可能係因為被告等候已久、想睡覺的緣故而導致被告有眼
    神呆滯之情況，亦屬推論之詞，且已與其所舉證人己○○、
    庚○○所述不符，亦為本院所不採。又被告雖辯稱伊於後照
    鏡時看到有警車故有減速慢行（參本院卷第一五六頁），似
    意謂當下其尚可知悉遭警方鎖定目標以致於減速慢行，並非
    不能安全駕駛一節，然證人丁○○於本院審理時，證稱：「
    他們快到路口時（指文心路口）是紅燈，故他們有減速，當
    時我們本來要攔下他們，但燈號轉綠，我看他們車頭有偏向
    右邊，以為他們要向右，但綠燈一亮，他們就加油門直行騎
    到待轉區」等語（參本院卷第一五０頁、第一五一頁），足
    見被告一行人係因見到文心路與公益路口之燈號，於公益路
    直行方向呈紅燈號誌，行車速度才趨緩變慢，並非因為發現
    警方在後追捕而有欲停車受檢之緣故，否則於被告選任辯護
    人所稱之自惠文路至文心路約三百多公尺之距離，被告何以
    於自知已闖越紅燈且有巡邏警車在後追捕之情況下，猶未能
    立即停車受檢，反而隔約三百公尺直到快接近文心路口與公
    益路口之際，車頭有右偏之傾向，待公益路行向之號誌轉為
    綠燈之際，隨即直行至文心路口之機車待轉區，才為警方查
    獲，其所辯已有矛盾互見之處。是被告辯稱伊係因為見巡邏
    車在後追趕，才速度變慢，藉此欲證明其當時應變能力尚屬
    正常云云，亦為本院所不採。
  (六)又查，刑法第一百八十五條之三之服用酒類，不能安全駕駛
　　動力交通工具而駕駛罪，其構成要件為「服用酒類」及「不
　  能安全駕駛」二者，固非端以其酒精濃度測試值是否超逾零
    點五五ＭＧ／Ｌ為唯一標準。惟該條之罪係屬抽象危險犯，
　  其立法目的在嚇阻酒後駕車，危害公眾安全及防止交通事故
    之發生，條文中所稱「不能安全駕駛動力交通工具」係屬不
    確定之法律概念，參以德國、美國之認定標準，駕駛人於呼
    氣中酒精濃度達每公升０．五五亳克以上者，肇事率為一般
    正常人之十倍，認為已達不能安全駕駛之標準，然在此標準
    以下之行為，如輔以其他客觀事實得作為不能安全駕駛之判
    斷時，亦屬之。再者就醫學文獻所知，單次飲用酒精後之生
    理、心理變化，主要與代謝酒精的兩種主要酵素乙醇去氫脢
    （簡稱ＡＤＨ）及乙醛去氫脢（簡稱ＡＬＤＨ）有關，ＡＤ
　　Ｈ作用乃將血液內之乙醇代謝為乙醛，因而決定酒精代謝之
　  快慢，而ＡＬＤＨ則再將產生之乙醛進一步代謝，最後成為
    其他碳水化合物，而「飲酒後會產生臉潮紅、頭痛、心跳加
    速等自主神經系統亢奮現象，主要乃與乙醛在血液中蓄積的
    程度有關」。雖然ＡＬＤＨ的代謝能力會因個人體質而有所
    差異，故每個人飲酒後之生理反應不同，惟ＡＤＨ則個別差
    異不大，因此同種族間之酒精清除率相近，一般而言飲用同
    量酒精後對每個人之身體影響應屬類似，故依血中酒精濃度
    得判定酒精對於人體影響之程度，當血中酒精濃度於呼氣濃
    度值達零點二五ＭＧ／Ｌ時，將造成飲酒者輕度協調功能降
    低；而當呼氣濃度值達零點二五ＭＧ／Ｌ至零點四０ＭＧ／
    Ｌ時，肇事率為平常之二至六倍，當呼氣濃度值達零點四０
    ＭＧ／Ｌ至零點五０ＭＧ／Ｌ時，肇事率為平常之六至七倍
    ，當呼氣濃度值達零點五０ＭＧ／Ｌ至零點五五時，肇事率
    為平常之七至十倍（參照行政院國軍退除役官兵輔導委員會
    臺北榮民總醫院八十八年八月五日（八八）北總內字第二六
    八六八號函及中央警察大學交通學系暨交通管理研究所蔡中
    志教援之研究報告，酒精濃度與肇事率之關係一文，臺灣高
    等法院檢察署八十八年十一月編印「不能安全駕駛」認定標
    準之相關論文資料第四九頁）。從而汽車駕駛飲酒後其吐氣
    所含酒精成分超過零點二五ＭＧ／Ｌ以上者，不得駕車，道
    路交通安全規則第一百十四條第二款定有明文。次按體內酒
    精含量由開始飲酒時的０％，依飲酒量漸漸累積增加，在完
    成飲酒時體內酒精含量達到最高，隨後依代謝率逐漸代謝，
    至於體內酒精含量倒推計算代謝率，依交通部運輸研究所於
    七十七年八月間針對國人進行實驗研究指出為每小時零點零
    六二八ＭＧ／Ｌ（引自陳高村著吐氣中酒精含量倒推計算過
    程一文）。查被告於九十五年十月二十七日凌晨五時八分許
    開始騎乘機車上路，於同日凌晨五時十三分違規，而警員係
    於同日凌晨五時三十九分始對被告測得酒精濃度測定值為零
    點五六ＭＧ／Ｌ，則被告自駕車至酒測之時間相距達０．五
    一小時以上，依前揭國人體內酒精含量之代謝率計算，被告
    於騎乘機車之始，其體內所含酒精濃度應已超過零點五九Ｍ
    Ｇ／Ｌ（計算式為零點五六ＭＧ／Ｌ＋零點零六二八ＭＧ／
    ＬＸ零點五一＝零點五九二ＭＧ／Ｌ）。另參諸證人丁○○
    、戊○○上開所述，被告於案發時確實已達不能安全駕駛動
    力交通工具之程度至明，本件事證業臻明確，被告有公共危
    險犯行，堪以認定。
  (七)被告之選任辯護人雖另聲請傳訊證人辛○○、壬○、癸○○
    、子○○等人，無非係在證明案發時被告之精神狀態、行動
    能力是否足以安全駕駛，惟被告選任辯護人並未於本院行準
    備程序時聲請傳訊上開證人，且上開待證事實業經證人丁○○、戊○○證述已明，被告所舉證人甲○○亦屬與被告同行
    之友人，並業已就待證事實出庭作證，是被告選任辯護人再
    聲請傳訊上開證人，本院認核無必要，併予敘明。
四、核被告所為，係犯刑法第一百八十五條之三之服用酒類，不
    能安全駕駛動力交通工具而駕駛罪。爰審酌被告於案發時業
    已年滿二十歲，為一完全行為能力人，本當對自己行為負責
    任，復就讀靜宜大學大眾傳播系二年級，有學生證一紙在卷
    可按，受高等學校教育，自非一般市井小民、毫無智識學問
    者可資比擬，對於「喝酒不開車」、「開車不喝酒」之普通
    常識當為其所明知，卻仍明知故犯，於深更半夜時刻偕同同
    學、學弟妹以騎乘機車互相搭載方式，超逾一般人正常睡眠
    時間，在長時間未睡眠（至凌晨五時許猶仍在外遊蕩）之不
    佳情況下復飲酒開車，危險更勝於白日之意識及行動能力，
    而於徹夜通宵達旦未眠後，始又帶領學弟妹返回學校欲上早
    上課程，亦顯非具有責任心之學生所當為，實有不該，暨考
    以其案發當日係騎乘機車、酒精濃度測試值超逾零點五五Ｍ
    Ｇ／Ｌ不多，危險程度不若駕駛自用小客車、糜醉不醒者為
    高，及犯後未能坦承過錯、誠心悔悟，實難認其有悔改之心
    等一切情狀，量處如主文所示之刑，並諭知易科罰金之折算
    標準。
據上論斷，應依刑事訴訟法第二百九十九條第一項前段，刑法第
一百八十五條之三、第四十一條第一項前段，刑法施行法第一條
之一第一項、第二項後段，判決如主文。
中　　華　　民　　國　　96　　年　　4 　　月　　13　　日
                  刑事第十庭    審判長法  官  賴妙雲
                                      法  官  黃家慧
                                      法  官  江奇峰
上正本證明與原本無異。
如不服本判決，應於送達後十日內向本院提出上訴狀（須附繕
本），上訴於台灣高等法院台中分院。
                          　　　      書記官  孫曉鳳
中　　華　　民　　國　　96　　年　　4 　　月　  13　　日
附錄論罪科刑法條
刑法第一百八十五條之三
第 185-3條  （重大違背義務致交通危險罪）
            服用毒品、麻醉藥品、酒類或其他相類之物，不能
            安全駕駛動力交通工具而駕駛者，處一年以下有期
            徒刑、拘役或三萬元以下罰金。